# 与收益相关的政府补助之“资金补偿性质”如何正确划分？

提问人：tony868lamy 时间：2016-02-14 13:36:28
《企业会计准则--政府补助》第八条 与收益相关的政府补助，应当分别下列情况处理：
(一)用于补偿企业以后期间的相关费用或损失的，确认为递延收益，并在确认相关费用的期间，计入当期损益。 (二)用于补偿企业已发生的相关费用或损失的，直接计入当期损益。
如果收到一笔政府补助款，其资金使用条件只明确“开设专户，专项用于研发支出”，未明确“该补助款项是用于什么研发项目，是否用于补偿以往发生的研发支出，还是用于未来的研发活动"，我们还可以从哪些维度做出正确的职业判断呢？ 举例：期后的实际开支内容、开支时间；期后政府部门的验收要求。

回答人：chenyiwei
当初申请该补助时是以什么研发项目的名义立项申请的？如果当初申请文件中有明确对应的研发项目，则该补助可以认为对应于该研发项目。如果没有明确的研发项目对应（常见于招商引资的扶持资金中），就要取得当初入驻时的合同等文件，考虑是否为变相的土地出让金返还。如果确实没有对应的补助支出项目的（包括基于经济实质的分析确定的），则作为与收益相关的政府补助处理，一次性计入当期营业外收入（较少见）。